【裁判字號】    95,台聲,258
【裁判日期】    950427
【裁判案由】    請求損害賠償
【裁判全文】
最高法院民事裁定              九十五年度台聲字第二五八號
    聲  請  人  美商茂力科技股份有限公司
                Monoli.
                        Gat.
    法定代理人  乙○○○○○○.
    聲  請  人  美商茂力科技股份有限公司台灣分公司
    法定代理人  甲  ○
    共      同
    訴訟代理人  陳哲宏律師
                翁雅欣律師
上列聲請人因與凹凸科技國際股份有限公司（O2 Micro Inter-
national Limited）間請求損害賠償事件，對於中華民國九十四
年十二月二十二日本院裁定（九十四年度台聲字第九七六號），
聲請再審，本院裁定如下：
    主  文
聲請駁回。
聲請訴訟費用由聲請人負擔。
    理  由
本件聲請人主張本院九十四年度台聲字第九七六號確定裁定（下
稱原確定裁定），有民事訴訟法第四百九十六條第一項第一款規
定之情事，對之聲請再審，所持理由，不外以：聲請人於前訴訟
程序，對台灣高等法院九十三年度抗字第一二九○號維持台灣台
北地方法院（下稱台北地院）九十三年度智字第七號裁定所為核
定訴訟標的金額之裁定提起再抗告，經本院以九十四年度台抗字
第一五三號裁定駁回，聲請人對此確定裁定不服，所具再審聲請
狀已臚陳該確定裁定適用法規不當之情形，詎本院九十四年度台
聲字第五○○號裁定竟以聲請人未表明再審理由，認再審之聲請
不合法，裁定予以駁回，聲請人對此項裁定仍難甘服，再對之聲
請再審，原確定裁定雖以再審之聲請無理由，裁定駁回，惟其所
為聲請人不利之裁定，有理由不備及法律見解不當之適用法規錯
誤情形云云，為其論據。
按民事訴訟法第四百九十六條第一項第一款所謂適用法規顯有錯
誤，係指確定裁判所適用之法規，顯然不合於法律規定，或與司
法院現尚有效及大法官會議之解釋，或本院現尚有效之判例顯然
違反者而言。又第三審為法律審，其所為裁判，以第二審裁判所
確定之事實為基礎，故該條款所謂適用法規顯有錯誤，不包括認
定事實錯誤、取捨證據失當或裁判不備理由之情形在內。次按訴
訟標的之價額，由法院核定。核定訴訟標的之價額，以起訴時之
交易價額為準；無交易價額者，以原告就訴訟標的所有之利益為
準，民事訴訟法第七十七條之一第一項及第二項分別定有明文。
本件原確定裁定一一說明台北地院九十三年度智字第七號裁定，
已參酌聲請人於另件訴訟或聲請事件之主張或陳述，而為訴訟標
的價額之核定，於法並無不合，台灣高等法院九十三年度抗字第
一二九○號維持其裁定，本院九十四年度台抗字第一五三號裁定
駁回聲請人之再抗告，均無違背法令情形。本院九十四年度台聲
字第五○○號裁定以聲請人未表明再審理由，認再審之聲請不合
法，理由縱有未合，結論仍無不當等詞，因而駁回聲請人再審之
聲請，經核並無適用法規顯有錯誤可言。聲請意旨，執原確定裁
定理由不備，而就法規之適用問題執持己見，謂台北地院核定本
件訴訟標的價額可議，並據以指摘原確定裁定有適用法規顯有錯
誤之再審事由，求予廢棄，不能認為有理由。至聲請人其餘再審
事由，於前次再審之聲請均已提出，並經原確定裁定以其聲請無
理由裁定予以駁回，茲再以同一事由聲請再審，依民事訴訟法第
四百九十八條之一規定，自屬不應准許，附此敘明。
據上論結，本件聲請為無理由。依民事訴訟法第九十五條、第七
十八條，裁定如主文。
中    華    民    國  九十五  年    四    月  二十七  日
                      最高法院民事第二庭
                          審判長法官  蕭  亨  國
                                法官  陳  淑  敏
                                法官  葉  勝  利
                                法官  劉  福  聲
                                法官  高  孟  焄
      本件正本證明與原本無異
                                      書  記  官
中    華    民    國  九十五  年    五    月    十    日
                                                      Ｅ


司法院資訊處製作；財團法人民間司法改革基金會備份。
